【裁判字號】    89,易,284
【裁判日期】    891121
【裁判案由】    傷害
【裁判全文】
臺灣臺東地方法院刑事判決                          八十九年度易字第二八四號
    公  訴  人  臺灣臺東地方法院檢察署檢察官
    被      告  丙○○
                己○○
                乙○○
                丁○○
右列被告等因傷害案件，經檢察官提起公訴 (八十八年度偵字第一九八七號、第二九
八七號），本院判決如左：
    主      文
丙○○、乙○○、丁○○共同傷害人之身體，丙○○、丁○○各處有期徒刑肆個月，
乙○○處有期徒刑陸個月，如果易科罰金，都以銀元參佰元（等於新臺幣玖佰元）折
算壹日。
己○○共同傷害人之身體，累犯，處有期徒刑伍個月，如果易科罰金，以銀元參佰元
（等於新臺幣玖佰元）折算壹日。
扣案的鐵棍壹支，沒收。
    事      實
一、己○○曾經在民國八十六年間犯麻藥罪，被臺灣臺東地方法院判決有期徒刑六個
    月確定（案件在八十六年十月十七日判決確定），之後，入監服刑，並且在八十
    七年六月六日執行完畢。出獄不到五年，己○○因為被別人打，就和丙○○、乙○○、丁○○等人，共同出於傷害的犯罪故意，在八十八年四月五日的晚上，四
    個人一起乘車到臺東縣太麻里鄉金崙村三六一號的「鄉村卡拉ＯＫ」，想要教訓
    對方，大約十一點五十分左右，戊○○從店內出來，四個人就一起動手，以鐵棒
    、鎯頭、畚斗毆打戊○○，造成戊○○的頭部有外傷併頭皮撕裂傷（右邊頂部有
    八公分的傷口）以及右肩、右膝的挫傷等傷害。
二、本案是戊○○向臺東縣警察局大武分局提出告訴之後，由該局移送臺灣臺東地方
    法院檢察署檢察官，以及檢察官自動檢舉偵辦而提起公訴。
    理      由
一、本案的被告己○○否認有在右邊敘述的時間、地點，出手打傷告訴人戊○○的犯
    罪事實，並且抗辯說：「我沒有動手打人」。但是，被告丙○○、丁○○對於由
    他們四個被告一起出手打傷告訴人的犯罪事實，被告丙○○、丁○○在檢察官偵
    查當中，都已經明白承認；而被告乙○○在本院審理調查時，也承認有拿鐵棍打
    傷告訴人。另外，本案除了有告訴人的指控之外，其中四位被告一起打傷告訴人
    的經過情形，也有現場目擊證人黃建豪、馮平飛、朱秀英、甲○○在檢察官偵查
    當中具結作證，加以證實；並且，還有驗傷診斷證明書附在警卷之內可以證明。
    因此，被告己○○的抗辯不能使本院採信，而本案的犯罪事實清楚，證據也很明
    確，被告四人有共同傷害他人的犯罪行為應可認定。
    雖然，被告丙○○在本院審理調查時，只承認說只有乙○○和他出手打告訴人，
    不過，這是被告丙○○為了替其他兩位被告（丁○○、己○○）脫罪，才改口說
    的自白，當然不能採信。至於，被告丁○○在本院調查審理時，也對他打傷告訴
    人的自白翻供，而否認說：「我沒有打告訴人，我是打別人」，從以上幾位證人
    的證詞以及告訴人的指認來看，被告丁○○的事後翻供，同樣地不能採信。
二、四位被告所觸犯的罪名都是；刑法第二百七十七條第一項的普通傷害罪。而且，
    四位被告對於對於打傷告訴人的傷害罪，具有犯罪故意的聯絡以及犯罪行為的分
    擔，都是屬於共同正犯。
    另外，被告己○○曾在八十六年間犯過麻藥罪，被法院判處有期徒刑六個月，而
    在八十七年六月六日執行完畢，可以參閱附在本院卷內的臺灣臺東地方法院檢察
    署刑案資料查註紀錄表，他在五年之內，又犯本件有期徒刑以上的罪名，屬於累
    犯，依照刑法第四十七條規定：「受有期徒刑之執行完畢，五年以內再犯有期徒
    刑以上之罪者，為累犯，加重本刑至二分之一」，理應依法加重被告己○○本件
    犯罪的刑度。
    於是，本院分別審酌四位被告犯罪的手段、目的，四位被告所各自分擔不同的犯
    罪角色，告訴人受傷的程度，本件犯罪的情節與所造成的損害，以及他們四人在
    犯罪後的態度等一切情狀之後，而分別量處如主文所記載的刑罰，並且諭知易科
    罰金的折算標準。
三、扣案的一支鐵棍是被告乙○○所有，並且是用來犯本件傷害罪的工具，應該依照
    刑法第三十八條第一項第二款規定，宣告沒收。
據上論斷，應依刑事訴訟法第二百九十九條第一項前段，刑法第二十八條、第二百七
十七條第一項、第四十七條、第四十一條、第三十八條第一項第二款，罰金罰鍰提高
標準條例第一條前段、第二條，判決如主文。
本案經檢察官張德寬到庭執行職務
中      華      民      國      八十九    年      十一    月    二十一  日
                                  臺灣臺東地方法院刑事庭
                                      法  官  甘  大  空
右正本證明與原本無異。
如不服本判決，應於判決送達後十日內，向本院提出上訴狀。
                                      書記官  賴  淑  芬
中    華    民    國      八十九      年     十一      月     二十三    日
附記：
刑法第二百七十七條第一項
傷害人之身體或健康者，處三年以下有期徒刑、拘役或一千元以下罰金。


司法院資訊處製作；財團法人民間司法改革基金會備份。
